【裁判字號】    91,保險上易,12
【裁判日期】    920225
【裁判案由】    給付保險金
【裁判全文】
臺灣高等法院臺南分院民事判決  九十一年度保險上易字第一二號    Ｋ
      上  訴  人  三商美邦人壽保險股份有限公司台南分公司
      法定代理人  甲  ○  ○
      訴訟代理人  李  昆  南  律師
      被  上訴人  乙  ○  ○
右當事人間請求給付保險金事件，上訴人對於中華民國九十一年九月十八日台灣台南
地方法院第一審判決（九十年度保險字第二四號）提起上訴，本院判決如左：
    主    文
原判決不利上訴人部分廢棄。
右廢棄部分，被上訴人在第一審之訴及假執行之聲請均駁回。
第一審（除確定部分外）及第二審訴訟費用均由被上訴人負擔。
    事    實
甲、上訴人方面：
一、聲明：(一)原判決不利於上訴人部分均廢棄。(二)右廢棄部分，被上訴人在第一審之
    訴及其假執行之聲請均駁回。(三)第一審應廢棄部分及第二審之訴訟費用均由被上
    訴人負擔。(四)如受不利判決，上訴人願供擔保，請准宣告得免為假執行。
二、陳述：除與原判決記載相同者，茲引用之外，補稱：
  (一)按「本法所稱保險，謂當事人約定，一方交付保險費於他方，他方對於因不可預
    料，或不可抗力之事故所致之損害，負擔賠償財物之行為；根據前項所訂之契約
    ，稱為保險契約」、「保險契約，應以保險單或暫保單為之」；又「傷害保險人
    於被保險人遭受意外傷害及其所致殘廢、或死亡時，負給付保險金額之責」，保
    險法第一條、四十三條、一三一條分別定有明文。此之所謂「因不可預料，或不
    可抗力之事故」，即為保險事故必須具備意外性，即被保險人或受益人必須證明
    該事故之發生確實非因自己故意行為，且因他人故意、過失、事變等外力加入，
    或自己過失行為所導致，此應先由其負舉證責任；再者「意外傷害」，乃指危險
    之發生，必須具有偶發或不可預期之意外因素，亦即意外傷害須具備(1)是身體之
    傷害；(2)須為外界事故所致之傷害；(3)須意外事故由於自己之過失或係第三人之
    故意或過失所為等要件；易言之，若係被保險人故為自殘或故意挑釁所致之傷害
    ，則非屬之。
    1.經查，死者張倉榮本身經營之尚棋企業社，並非以販賣或運輸農藥巴拉刈為業
      務，有台南縣府函覆其營業登記項目函可憑；死者張某住家亦從無販賣農藥之
      業務且非農耕家庭，何以會有農藥巴拉刈在家？再者，農藥並非一般人簡易於
      超商可購得，尚須核驗身分證，如非張某買入飲用，不可能農藥巴拉刈出現置
      於家中。被上訴人復自認死者以經營化學原料五金為業，則對畫有「咕虜頭」
      畫像（表示有毒危險），文字標示「劇毒農藥」之農藥及「巴拉刈」，自不能
      諉為不知。
    2.被上訴人本人乙○○即先打一一九報案，並告知受理報案單位為喝農藥自殺，
      經消防復興分隊送奇美醫院急救，並在救護記錄表上載明「喝農藥自殺」，該
      表右下角家屬或病人欄，為被上訴人親簽「乙○○」，實不容被上訴人事後否
      認。
    3.依其刑案筆錄及證人洪育仁之筆錄，現場僅只一瓶巴拉刈空瓶，已由王大立檢
      回併送醫院，現場並無酒瓶，且奇美醫院病歷並無記載死者有喝酒，亦無病患
      家屬陳述先有喝酒之記載，另亦無酒瓶扣案，因此被上訴人所謂誤飲酒云云，
      並無依據，應屬事後杜撰之詞。
    4.證人洪育仁之證詞「‧‧‧救護記錄表上『喝農藥自殺』是我同事根據報案的
      人陳述所作的記載‧‧‧又報案的求救原因也說是自殺，所以我們才作如是的
      記載」、「巴拉刈農藥比一般的農藥藥性強，且有標示，死者是成年人，有辨
      識能力，正常情況下不可能是誤飲」，此點被上訴人一審並無爭執，又證人為
      消防隊員，經常受理自殺求救電話後之急救業務，其所為證詞應具有客觀性、
      證據力。
    5.檢察官及法醫之相驗，係在死者喝下農藥死亡之次日，並非在事發現場當時，
      故其相驗時係依被上訴人及其家屬事後翻異為誤飲之詞而為記載證明書，並非
      檢察官及法醫之目睹或解剖所得事實，故事後之被上訴人及其家屬之變異為誤
      飲之詞，實不能推翻事發時被上訴人報案為「喝幾大口自殺」之事實。
    6.農藥巴拉刈顏色墨綠色，與酒瓶顏色不同，上面更有「咕虜頭」畫像（表示有
      毒危險），文字標示「劇毒農藥」，一般平常人看到尚且不敢以手接觸，通常
      人要是誤喝一口立即吐出，尚能救回一命；但本件死者係強自「喝下幾大口」
      ，顯見其自殺意志力強烈，自無救回機會。
    7.奇美醫院病歷摘要係據家屬乙○○陳稱，醫師填載「據訴喝幾大口巴拉刈」；
      縱然張某誤飲，亦不致喝幾大口，故原判決謂如此不能證明張某為自殺，顯有
      事實誤認。
    綜上研判，死者張某並非意外死亡，應為自殺之舉。
  (二)檢察官相驗證明書所謂誤飲農藥中毒休克死亡云云，並無事實根據：
    1.檢察官並無區分「自殺」或「意外死亡」認定之權責，且未敘明死者張倉榮究
      係遭何外來突發事故致死之依據，故其於死亡方式所勾選『意外死』，顯無憑
      據；如係依據其陳述，則與被上訴人第一時間之報案、送醫、醫護過程之陳述
      相矛盾；被上訴人一審主張意外死亡，並未盡其舉證責任。
    2.同理，張倉榮雖有加保「詳安終身壽險」契約及「新重大疾病終身壽險附約」
      （含身故保險金一百萬元），但被上訴人應就張某死亡之外力引起或自己過失
      行為之「意外性」，負舉證、主張、說明之責任；否則，如其不能證明其意外
      性要件，其請求尚無理由，自不得責令上訴人負「自殺行為」之除外事項之舉
      證責任。
    3.原判決於第十七頁後段一方面認被上訴人應依兩造「個人意外傷害保險契約」
      第五條「‧‧‧因遭受意外傷害事故，致其身體受傷害而致殘廢或死亡時，依
      照本約定給付保險金‧‧‧」，就其權利發生之事實即被保險人張倉榮遭遇外
      來突發之意外事故，且就此意外事故與其死亡有原因關係負舉證責任等語，係
      屬的論；惟查，張某與上訴人所簽訂「新住院醫療保險契約」第二條第二項、
      「長春住院醫療保險契約」第二條『傷害』之定義、「日額型住院醫療終身健
      康保險契約」第二條第三款『傷害』之定義，均有相同之規範；而被上訴人就
      張某係誤飲農藥致死一節，未能舉證證明符合該個人意外傷害保險契約第五條
      ，即出於外來突發之意外傷害事故之要件，故其應不得請求給付。惟原判決復
      於第十七頁計算意外傷害急診加護病房給付，合計達一萬一千元云云，其理由
      前後矛盾，且不符契約要件。
  (三)按民事訴訟如係由原告主張權利者，應先由原告負舉證之責，若原告不能舉證，
    以證實自己主張之事實為真實，則被告就其抗辯事實即令不能舉證，或其所舉證
    據尚有疵累，亦應駁回原告之請求，最高法院十七年上字第九一七號判例參照。
    1.被上訴人就上訴理由狀所列二造不爭執事項等資料，並無否認或舉證推翻：
      (1)其向一一九消防隊報案謂為張某喝農藥自殺。
      (2)其向奇美醫院急診處醫護人員陳稱張某喝幾大口農藥巴拉刈。
      (3)奇美醫院出院病歷摘要上記載其因最近生意不好，才喝下巴拉刈。
      (4)證人洪育仁之筆錄，現場僅只一瓶巴拉刈空瓶，已由王大立檢回併送醫院，
        現場並無酒瓶等事實。
      (5)被保險人之經營項目不含農藥批發或零售。
      (6)上述證人王大立之證詞。
      (7)巴拉刈農藥包裝，與一般酒瓶外觀、標示、符號、文字、顏色、氣味、口感
        等均不相同。
    2.被上訴人並未就張某係「誤飲之意外性」提出舉證。
  (四)被上訴人乙○○有關事故發生經過說辭矛盾、不實：
    1.被上訴人起訴稱其夫張倉榮「係要飲酒當中誤飲農藥」云云；然查其一審陳述
      「‧‧‧之後我告訴他要帶他去看醫生，‧‧‧然後打電話給救護車，因為我
      看到我先生嘴邊有綠色泡沫，我認為可能是他吃藥，所以才跟勤務中心說是因
      為喝農藥‧‧‧一樓客廳桌上放一瓶農藥的瓶子及杯子」，足見被上訴人救護
      車報案時係稱喝農藥自殺無誤，其所見現場並非飲酒而誤飲所致。
    2.雖被上訴人再稱該瓶農藥以前就放在死者辦公桌的旁邊云云，惟此點上訴人否
      認，死者生前業務範圍，依要保書其自填係載送工業漿糊，而其一審係陳述「
      被害人家屬從事五金，主要販賣化學原料及五金」，經再核對其縣府函覆經營
      項目，亦無農藥項目，故明顯並未經營農藥批發販售業務，其家庭亦非農耕須
      用巴拉刈農藥，足見被上訴人事後為虛偽陳述。
    3.被上訴人乙○○在偵查中就該瓶巴拉刈農藥何來，答稱「不知道」；但至一審
      陳稱該瓶農藥以前就放在我先生辦公桌的旁邊云云，顯見前後矛盾；且其偵查
      中陳稱「平常客戶有叫才會去調貨」，故顯見平日店內沒有存貨；被上訴人為
      詐領保險金事後才飾詞翻稱以前就有一瓶云云。
  (五)原審雖以死者之父張芳為證，然查其根本不在事發現場，根本無證人能力；張芳
    為死者之父，迴護死者顏面固為自然之事；其偵查中自承「（1.8.你們夫婦在
    家否？）我不知道，我們後面才到」、「（你知不知道死者有無說要自殺？）我
    們早上出門，很晚才回家，他不會跟我們說」，故張芳對其子張倉榮之自殺身亡
    ，自然無從知悉瞭解，原審以其證詞為證，已失憑藉。
  (六)退步言之，縱認上訴人應就被保險人是自殺一節負舉證責任，惟查，上訴人就二
    造不爭執事項之舉證，已足認被保險人係自殺之舉；一般人自殺未必先書寫遺書
    或書面。且「證明應證事實之證據資料，並不以可直接單獨證明者之直接證據為
    限；凡先綜合其他情狀，證明某事實，再由某事實為推理的證明應證事實，該證
    明某事實之間接證據，亦應包括在內」，此有最高法院八十六年台上字第六一一
    號、八十五年台上字第八五六號、八十一年台上字第一三八八號等判決意旨足資
    參照，依卷附相關人證、事證，已足認定被保險人為自殺之舉。
  (七)再徵諸張某生前自八十九年間已受支付命令送達確定，此項事實與被上訴人向主
    治醫師及護理人員陳述事項印證相符；故張某顯係因生意失敗債務煩身，思慮未
    週而有輕生之念，係自殺之舉無誤。其之前信用卡已積欠達五十八萬餘元，此點
    被上訴人無從舉證張倉榮在死亡前已清償完畢；其連信用卡債務均已無法週轉，
    可見其債信甚低。被上訴人及張父於本件與檢方調查筆錄供稱當時並無債務云云
    ，顯係謊言，與其向醫師護理人員之陳述矛盾；更與所調出上開支付命令本票裁
    定事件之事實矛盾，足證其有意隱瞞真相。
三、證據：除援用第一審所提證據外，補提照片十張為證。
乙、被上訴人方面：
一、聲明：(一)上訴駁回。(二)第二審訴訟費用由上訴人負擔。
二、陳述：除與原判決記載相同者，茲引用之外，補稱：
    報案時只說有人喝藥，並沒說喝農藥自殺；雖有向奇美醫院的護理人員說我先生
    喝了好幾口農藥，但我是希望醫生趕快救他才會如此說；奇美醫院病歷摘要上雖
    記載我先生因生意不好才喝下巴拉刈，但事實上他出事的前一年大概五月份時有
    被人倒債，那陣子心情比較不穩定，不過後來倒債的人已跟我們和解了。
三、證據：除援用第一審所提證據外，補提照片二張為證。
丙、本院依職權向台灣台南地方法院檢察署調閱九十年度相字第一０七號張倉榮相驗
    卷；並依職權向台灣台南地方法院檢察署函查該署九十年一月九日所核發之九十
    年度相字第一０七號相驗屍體證明書中記載死者張倉榮之死亡方式為「意外死」
    ，其依據為何？依職權命上訴人提出「巴拉刈」並當庭勘驗其氣味、顏色。
    理    由
一、本件被上訴人起訴主張：被上訴人之夫張倉榮自任被保險人及要保人，於八十八
    年三月十日與上訴人公司簽訂保險契約，以被上訴人乙○○為受益人，因被保險
    人張倉榮於九十年一月九日因誤食農藥意外死亡，死者張倉榮生前向上訴人公司
    投保之保險種類有意外身故及殘廢保險二百萬元、二十年期祥安終身壽險、二十
    年期重大疾病壽險各五十萬元、傷害醫療保險金日額三千元、常春住院醫療保險
    每日一千元、常春住院醫療保險（加護病房）每日二千元，則張倉榮自九十年一
    月八日至一月九日在奇美醫院急救住加護病房二日，是被上訴人因兩造之保險契
    約可請求給付保險金為三百零一萬一千元，爰依保險契約之法律關係，求為判命
    上訴人給付三百零一萬一千元及自起訴狀繕達被告之翌日起至清償日止，按週年
    利率百分之五計算之利息云云。（原審判決上訴人應給付被上訴人一百零一萬一
    千元及自民國九十年十二月八日起至清償日止，按年息百分之五計算之利息，駁
    回被上訴人其餘之訴，被上訴人就駁回部分未據上訴而告確定）。
二、上訴人則以：依兩造簽訂之祥安終身壽險及新住院醫療保險均有被保險人之故意
    行為（包括自殺及自殺未遂），保險人不負給付保險金之責任；其他各項醫療保
    險及傷害險亦均有故意行為不給付保險金之約定；另保險法第一百零九條第一項
    規定「被保險人故意自殺者，保險人不負給付保險金之責任」。查本件被保險人
    張倉榮事故發生後，其家屬即被上訴人乙○○即先打一一九報案，並告知受理報
    案單位為喝農藥自殺，經消防復興分隊送奇美醫院急救，被保險人張倉榮就醫時
    ，被上訴人在旁，亦向急救醫師陳述張先生係因最近生意失敗才喝幾大口農藥巴
    拉刈，且其業務上不會經營農藥，依其刑案筆錄及證人洪育仁之筆錄，現場僅只
    一瓶巴拉刈已由王大立檢回併送醫院，並無酒瓶，再徵諸張某生前已自八十九年
    受支付命令送達確定，故張某顯係因生意失敗債務煩身，思慮未週而有輕生之念
    ，係自殺之舉無誤，上訴人自不負給付保險金之責任，被上訴人請求上訴人給付
    系爭保險金，顯屬無據等語，資為抗辯。
三、被上訴人起訴主張：被上訴人之夫張倉榮自任被保險人及要保人，於八十八年三
    月十日與上訴人公司簽訂保險契約，以被上訴人乙○○為受益人，投保之保險種
    類有意外身故及殘廢保險二百萬元、二十年期祥安終身壽險、二十年期重大疾病
    壽險各五十萬元，傷害醫療保險金日額三千元，而被保險人張倉榮於九十年一月
    九日因飲農藥「巴拉刈」中毒死亡之事實，業據被上訴人提出要保書、保險單、
    台灣台南地方法院檢察署相驗屍體證明書為證，為上訴人所不爭，復經本院依職
    權調閱台灣台南地方法院檢察署九十年度相字第一０七號相驗卷查明無訛，被上
    訴人主張被保險人張倉榮因飲用農藥「巴拉刈」以致死亡之事實，堪信為真正。
四、被上訴人主張其夫張倉榮係「誤飲農藥死亡」，上訴人應負給付保險金責任。至
    於上訴人則辯稱張倉榮係喝農藥自殺，因此拒絕給付。本案應審究者，厥在被上
    訴人之夫張倉榮飲農藥中毒身亡之死因究係「誤飲農藥」或「故意飲用農藥自殺
    行為」所致？本院查：
甲、被上訴人主張方面：
  (一)被上訴人主張：被保險人即死者張倉榮係誤食巴拉刈而意外身亡，因死者張倉榮
    與被上訴人婚姻美滿、家庭和睦，張倉榮生前經營「尚棋實業社」，事業順遂，
    而張倉榮家中尚有年邁雙親，其又為獨子，且被上訴人甫於八十九年十一月八日
    產下長子張宸毓，不可能具有自殺之動機云云，並提出檢察官相驗屍體證明書對
    死亡原因記載「意外死亡」為證，並舉證人張芳之證詞，以證明死者張倉榮無自
    殺之誘因，確係意外誤飲農藥巴拉刈死亡云云。
  (二)按本件保險契約第五條第一項固約定「被保險人於本附約有效期間內，因遭受意
    外傷害事故，致其身體蒙受傷害而致殘廢或死亡時，依照本附約的約定，給付保
    險金」，惟所稱意外傷害事故，指「非由疾病引起之外來突發事故」，同條第二
    項亦有明文。此之「意外傷害事故」內涵，與一般人之觀念中所指之「意外」泛
    指「意料之外」者，概念尚有不同，難為同一之解釋。至於檢察機關進行相驗時
    ，將死亡方式區分為「病死或自然死」、「意外死」、「自殺」、「他殺」或「
    未確定」（見相驗屍體證明書死亡方式欄所載）之分法者，僅係概略區分死亡原
    而已，尚難以檢察官於相驗時在驗斷書記載死亡原因為「意外」，遽認此項記載
    與本保險契約約定「意外傷害事故」含義相同。又按檢察官職司犯罪偵查，僅對
    於具有他殺嫌疑之死亡案件負有偵查訴追之責，至不具他殺嫌疑之死亡案件，死
    者究係自殺抑或意外死亡之認定，本非檢察官職掌權責，而觀諸上開台灣台南地
    方法院檢察署檢察官相驗報告書雖以「死者張倉榮於九十年一月九日（應為八日
    之誤）在自宅誤飲農藥中毒休克死亡」為死亡原因，但並未積極敘明死者張倉榮
    究係遭何外來突發之意外事故致死之事實，自不能以此記載採為死者張倉榮係遭
    意外傷害事故致死之依據。因此，被上訴人以台灣台南地方法院檢察署檢察官相
    驗證明書「死亡方式」一欄勾選「意外死」為由，主張死者張倉榮係遭外來突發
    之意外傷害事故致死，難認已盡舉證證明之責任。
  (三)被上訴人所舉證人張芳（死者之父）於原審證稱：「死者夫妻、姐弟感情很好」
    ；「他不太會喝酒，可能要喝酒，誤喝農藥」，及被上訴人乙○○（死者之妻）
    於原審陳稱：「沒有表示要自殺」；「九十年一月八日他去送貨回來，我去領錢
    ，他還叫我幫他加油，並說要帶寶寶打第二劑Ｂ型肝炎預防針」、「九十年一月
    八日上午有酒味，但應沒有醉」等語云云，惟上開證言僅能證明死者夫妻感情尚
    佳，就死者之感情及生活方面無自殺之因素而已，並不能證明死者係誤飲農藥「
    巴拉刈」。被上訴人以此證言主張死者張倉榮不具有自殺之原因，進而推認其飲
    農藥中毒休克死亡，係外來突發之意外傷害事故造成，洵不足取。
  (四)本件事故發生後，消防隊員到被上訴人家裡載死者前往醫院急救時，並未發現有
    其他酒瓶，另參以死者張倉榮本身經營之「尚棋企業社」，並非販賣農藥或運銷
    為業，死者且非農耕家庭，其經商營業項目，亦無農藥、巴拉刈等劑品，復經原
    審法院向台南縣政府函查在案，有該府九十一年五月二十四日府建商字第０九一
    ００八一八九０號函可稽。此外，農藥巴拉刈與酒類顏色不同，包裝有異，農藥
    巴拉刈且有臭腥味，與酒類顯然不同，此經本院當庭勘驗屬實在卷（本院卷第五
    十頁、第一百零六頁至第一百一十頁），且依經驗法則，誤飲農藥，僅可能發生
    一次，不可能多口誤飲，按被上訴人於奇美醫院急救時曾以死者家屬身份稱「死
    者喝幾大口巴拉刈」（參見奇美醫院九十年二月十五日病歷摘要），其事後改稱
    「為了要醫師趕快救我先生，我才將情況說得嚴重些，說喝了幾大口」（本院卷
    第九十九頁），洵不足採。
  綜上所述，依被上訴人所舉上開事證，無法證明死者張倉榮飲用農藥「巴拉刈」死
  亡，係出於兩造保險契約所約定之「意外傷害事故」所致，被上訴人請求上訴人給
  付保險金，並無理由。
乙、上訴人辯解方面：
    上訴人辯稱：本件事故後其家屬即被上訴人乙○○即先打一一九報案，並告知受
    理報案單位為喝農藥自殺，經消防復興分隊送奇美醫院急救，被上訴人隨侍在旁
    就醫，亦向急救醫師陳述張先生係因最近生意失敗才喝幾大口農藥巴拉刈，再徵
    諸張某生前已自八十九年受支付命令送達確定，故張某顯係因生意失敗債務煩身
    ，思慮未週而有輕生之念，係自殺之舉無誤云云。經查：
  (一)台南縣消防局永康消防隊復興分隊就本案「救護記錄表」上載明：「求救原因－
    自殺」，人像圖上：「喝農藥自殺」，報案人家屬為「乙○○」，及奇美醫院出
    院病歷摘要上載明「根據病人家屬描述，最近病人因生意失敗，他於今天上午
    點喝了巴拉刈」等語，有救護記錄表及出院病歷摘要表附卷足參（原審卷第一百
    零六頁、第一百零七頁），另證人即事發至現場救護之消防隊員洪育仁於原審結
    證稱：「救護紀錄上『喝農藥自殺』是我同事根據報案的人的陳述所作的記載，
    ．．．．又報案的求救原因也說是自殺，所以我們才作如是的記載，．．．．．
    ，我下車之後，患者已經走出來，我問是什麼原因，家屬說是喝農藥，我就請王
    大立到屋內將農藥取出」「巴拉刈農藥比一般農藥性強，且有標示，死者是成年
    人，有辨識能力，正常情況下不可能是誤飲」等語（見原審九十一年六月十二日
    言詞辯論筆錄、第二頁），足見上開「救護記錄表」係依死者家屬之供述而記載
    ，並非憑空捏造。此外，奇美醫院病歷表亦記載「根據病人家屬描述，最近病人
    因生意失敗，他於今天上午十一點喝了巴拉刈」（原審卷第一百零七頁、第一百
    四十五頁），由上開事證，均足證明本案有關「救護記錄表」及「出院病歷摘要
    表」之記載，均係依家屬於事故發生之際所為之供述，衡情死者家屬早先之陳述
    ，應較事後之供述真實。
  (二)依本案刑事偵訊筆錄及證人洪育仁之證詞，現場僅有一瓶巴拉刈空瓶，並無其他
    酒瓶，且急救之奇美醫院病歷並無死者喝酒之記載。此外，亦無酒瓶扣案，被上
    訴人指稱死者係欲飲酒而誤飲農藥，尚乏依據。況巴拉刈農藥包裝與一般酒瓶外
    觀、標示、符號、文字、顏色、氣味、口感均不相同，死者應無誤飲多口之可能
    ，據此，本件死者張倉榮多口飲用農藥「巴拉刈」應係故意行為所致，堪以認定
    。
  (三)至於上訴人主張死者張倉榮係因積欠他人債務以致自殺死亡，並提出原審法院支
    付命令六件（原審判決理由欄六）為證，惟上開支付命令總額僅五十八萬零八百
    九十元，依目前社會經濟情形以觀，此項債務金額並非鉅大，上訴人主張死者因
    積欠上開債務自殺，難認有理由，應認係其他原因所致。
  依上所述，上訴人抗辯死者張倉榮並非兩造保險契約約定之意外傷害死亡，其飲用
  農藥，係故意行為所致，尚堪採信。因兩造契約書第九條（原審卷第十一頁）約定
  要保人或被保險人的故意行為列為除外責任原因，因此被保險人故意行為以致死亡
  ，被上訴人依約仍不得請求保險給付。
五、綜合上述，被上訴人主張被保險人即死者張倉榮係保險契約約定之「意外傷害死
    亡」，尚乏積極證據證明。從而，被上訴人依保險契約之法律關係，請求上訴人
    給付保險金二百萬元及利息，並無理由，原審判決上訴人應給付被上訴人一百零
    一萬一千元及利息，顯有未洽，上訴意旨指摘原判決不當，求為廢棄改判，為有
    理由，應由本院將原判決不利上訴人部分廢棄，並駁回被上訴人在第一審之訴及
    假執行之聲請。
六、本件事証已臻明確，兩造其餘攻擊防禦方法及証据資料，核與本件判決結果不生
    影響，不予一一論述，併予敘明。
據上論結，本件上訴有理由，依民事訴訟法第四百五十條、第七十八條判決如主文。
中      華      民      國    九十二    年      二      月    二十五    日
                                    臺灣高等法院臺南分院民事第四庭
~B1審判長法官  林    金    村
~B2      法官  袁    靜    文
~B3      法官  曾    平    杉
右為正本係照原本作成。
不得上訴。
中      華      民      國    九十二    年      二      月    二十六    日
~B法院書記官  葉    秀    珍


司法院資訊處製作；財團法人民間司法改革基金會備份。
